臺灣新竹地方法院刑事判決　　　　　　　 94年度訴字第205號
公　訴　人　臺灣新竹地方法院檢察署檢察官
被　　　告　甲○○　男　38歲.
右列被告因違反毒品危害防制條例案件，經檢察官提起公訴（94
年度毒偵字第414號、第415號），本院依簡式審判程序判決如左
：
    主  文
甲○○施用第二級毒品，累犯，處有期徒刑月。扣案之第二級
毒品安非他命壹包（毛重零點玖公克）沒收銷燬之；又施用第一
級毒品，累犯，處有期徒刑柒月；又施用第二級毒品，累犯，處
有期徒刑肆月。扣案之第二級毒品安非他命共貳包（總毛重拾玖
點伍公克）均沒收銷燬之。應執行有期徒刑壹年。扣案之第二級
毒品安非他命共包（其中壹包毛重零點玖公克、另貳包總毛重
拾玖點伍公克）均沒收銷燬之。
    事  實
一甲○○曾於民國83年7月29日因違反麻醉藥品管理條例案件，
  經本院判處有期徒刑5月確定；再於83年11月26日因違反同條
  例案件，經本院判處有期徒刑6月確定，又於82年12月3日因藥
  事法案件，經臺灣高等法院駁回甲○○之上訴而維持原判處有
  期徒刑5月確定，嗣經臺灣高等法院就其犯前開三罪定其應執
  行有期徒刑1年2月，於84年7月20日執行完畢。又於84年6月20
  日，因違反麻醉藥品管理條例案件，經臺灣高等法院判處應執
  行有期徒刑1年確定（原審案號：本院83年度易字第3390 號）
  ，經與前述應執行刑接續執行，於84年12月19日縮短刑期假釋
  出監，於85年6月26日假釋期滿執行完畢。再於86年、87年間
  因違反麻醉藥品管理條例案件、贓物及竊盜罪，經本院分別判
  處有期徒刑6月、4月、10月，並合併定執行刑為有期徒刑1 年
  6月，而於87年12月15日假釋付保護管束，迄88年8月15日假釋
  期滿未經撤銷，所餘刑期以已執行論。
二另甲○○沾染施用毒品惡習，前於87年間，因違反毒品危害防
  制條例案件，經本院依職權以87年度訴字第351號裁定送觀察
  、勒戒結果，認無繼續施用毒品傾向，於87年11月11日自勒戒
  處所釋放，而由本院以87年度訴字第351號判決免刑確定。詎
  仍不知戒除毒癮，又於觀察、勒戒執行完畢釋放後，5年內之
  下述時間，分別起意施用第一級毒品海洛因及第二級毒品安非
  他命：
(一)於88年5月8日晚間，在新竹縣市不詳地點施用第二級毒品安非
  他命1次，嗣於88年5月9日10時許，為警在其持有之車號LQ-5
  1 98號自用小客車上，查獲安非他命1包（毛重0.9公克），經
  本院以88年度毒聲字第1617號裁定送觀察、勒戒結果，認有繼
  續施用毒品傾向，並經本院以88年度毒聲字第2558號裁定令入
  戒治處所施以強制戒治一年，後經戒治所評定合格，認無繼續
  戒治之必要，而經本院以89年度毒聲字第1230號裁定停止強制
  戒治並付保護管束。
(二)詎甲○○於89年6月14日出戒治處所後，又於保護管束期間內
  之89年10月9日，在臺灣新竹地方法院檢察署採尿檢驗前26小
  時期間，在新竹縣市不詳地點，施用第一級毒品海洛因1次，
  因違反保護管束應遵守事項情節重大，旋由本院以89年度毒聲
  字第2727號裁定撤銷停止戒治，令入戒治處所施以強制戒治。
(三)惟尚未及執行強制戒治，甲○○即再於90年3月7日上午10時許
  回溯96小時期間內，在新竹縣市不詳地點，施用第二級毒品安
  非他命1次，為警於90年3月6日23時30分許，在新竹市○○路6
  5號前，查獲其持有安非他命2包（毛重19.5公克）。
三案經新竹市警察局第一分局報告及新竹縣警察局移送臺灣新竹
  地方法院檢察署檢察官偵查起訴。
    理  由
一本件被告甲○○所犯為毒品危害防制條例第10條第1項之施用
  第一級毒品海洛因罪及同條第2項之施用第二級毒品安非他命
  罪，均非死刑、無期徒刑、最輕本刑為三年以上有期徒刑之罪
  ，或高等法院管轄第一審之案件，被告於本院行準備程序進行
  中，就被訴事實為有罪之陳述，經本院合議庭認合於修正後刑
  事訴訟法第273條之1之規定，裁定進行簡式審判程序，合先敘
  明。
二認定被告犯罪之證據：
(一)上揭事實，業據被告於本院審理時均坦承不諱。
(二)被告88年5月9日、90年3月6日先後為警查獲後，採尿檢驗均呈
  安非他命陽性反應，有新竹縣衛生局尿液檢驗單、對照表影本
  各2份（見88年度偵字第5512卷第10、11、32頁及90年度毒偵
  字第486卷第50、51頁），並有分別查獲之安非他命1包（毛重
  0.9公克）、安非他命2包（毛重19.5公克）扣案及扣押物清單
  2份在卷可佐（見88年度偵字第5512卷第32頁及90年度毒偵字
  第486卷第51頁）。
(三)被告於89年10月9日經臺灣新竹地方法院檢察署採尿檢驗結果
  ，呈嗎啡陽性反應，有該署受保護管束人尿液檢體監管紀錄表
  、濫用藥物陽性檢體檢驗報告影本各乙份存卷可考（見88年度
  偵字第488卷第64、65頁）。
(四)末查，被告於觀察、勒戒執行完畢釋放後，5年內再施用第一
  級毒品海洛因及第二級毒品安非他命，復有卷附之本院87年度
  訴字第351號裁定及臺灣高等法院被告全國前案紀錄表、法務
  部在監
  明確，被告施用第一級、第二級毒品之犯行洵堪認定，應予依
  法論科。
三查被告行為後，新修正之毒品危害防制條例業已於93年1月9日
  施行（該條例早已於92年7月9日修正公布，依該條例第36條規
  定，自公布後6個月施行），關於初犯施用第一級或第二級毒
  品，經觀察勒戒後，認無繼續施用毒品傾向，而為檢察官不起
  訴處分後，再犯施用第一級或第二級毒品之罪者，依修正前毒
  品危害防制條例第20條第3項前段規定，須再經觀察勒戒後，
  認有繼續施用毒品之傾向者，方得依法追訴、審判；依修正後
  毒品危害防制條例第23條規定，只需再犯施用第一級或第二級
  毒品之罪，檢察官即得依法追訴，無須再經觀察勒戒之評估結
  果是否有繼續施用毒品傾向而為不同之處置。本件被告經本院
  依職權以87年度訴字第351號裁定送觀察、勒戒結果，認無繼
  續施用毒品傾向，於87年11月11日出勒戒處所後，又犯事實欄
  第二點第(二)部分之犯行，經本院以88年度毒聲字第1617號裁定
  年度毒聲字第2558號裁定令入戒治處所施以強制戒治一年，是
  無論依修正前、後之規定，本案均得由檢察官依法追訴並由本
  院依法審判。再關於施用第一級毒品或第二級毒品之刑罰規定
  ，不論條次、法定刑度均無變更，是本院自應依修正後規定為
  裁判。次查海洛因及安非他命分屬毒品危害防制條例第2條第2
  項第1款所列之第一級毒品及第2款所列之第二級毒品，核被告
  所為，係分別犯毒品危害防制條例第10條第1項之施用第一級
  毒品罪及同條例第10條第2項之施用第二級毒品罪。至其持有
  第一級毒品海洛因、第二級毒品安非他命後，分別進而施用，
  其持有毒品之低度行為，應分別為施用之高度行為所吸收，爰
  不另論其持有第一級毒品及第二級毒品罪。又被告所為先後二
  次施用第二級毒品安非他命犯行，時間相隔已近2年之久，且
  期間並經本院以88年度毒聲字第2558號裁定令入戒治處所施以
  強制戒治一年，後經戒治所評定合格，認無繼續戒治之必要，
  而經本院以89年度毒聲字第1230號裁定停止強制戒治並付保護
  管束，有上述裁定各1份附卷可考，難認係基於概括犯意為之
  ，均應與罪名不同、犯意各別及行為互殊之施用第一級毒品罪
  等三罪分論併罰。又被告曾於82、83年，分別因二度違反麻醉
  藥品管理條例案件及藥事法案件，分別經法院判處有期徒刑5
  月、6月、5月確定，並經臺灣高等法院就其犯前開三罪定其應
  執行有期徒刑1年2月確定，於84年7月20日執行完畢；嗣又於
  84年6月20日，因違反麻醉藥品管理條例案件，經法院判處有
  期徒刑1年確定並接續執行而於84年12月19日縮短刑期假釋出
  監，於85年6月26日假釋期滿執行完畢；嗣再於86年、87年間
  因違反麻醉藥品管理條例案件、贓物及竊盜罪，經本院分別判
  處有期徒刑6月、4月、10月，並合併定執行刑為有期徒刑1年6
  月，而於87年12月15日假釋付保護管束，甫於88年8月15日假
  釋期滿未經撤銷，所餘刑期以已執行論等前案刑事犯罪與執行
  記錄（詳如事實欄第一點所載），有臺灣高等法院被告全國前
  案紀錄表1紙及本院87年度訴字第351號、86年度第1691號、第
  1103號、87年度易字第161號判決各1份附卷可據，其於上開有
  期徒刑執行完畢後5年內，分別再犯本件有期徒刑以上之三罪
  ，均為累犯，分別應依刑法第47條規定加重其刑。爰審酌被告
  經觀察勒戒後，竟不知悔悟，於不足2年之期間內即被查獲本
  件3次犯行，且於停止戒治付保護管束期間仍一再犯施用第一
  級、第二級毒品罪，以施用毒品次數之密集，顯見自制力薄弱
  ，缺乏拒用毒品之決心；又安非他命及海洛因等毒品，危害施
  用者之神經中樞，使施用者產生幻聽及幻想之症狀，對施用者
  之健康產生不良之影響，同時因幻聽及幻想結果亦可能使施用
  者對周遭之人施暴，對公共秩序產生威脅；惟施用毒品所生危
  害本以自戕健康為主，且被告於本院審理時坦認犯行等一切情
  狀，量處如主文所示之刑，並定其應執行之刑。先後扣案之安
  非他命3包（其中1包毛重0.9公克、另2包總毛重19.5公克），
  均為毒品危害防制條例第2條第2項第2款所規定之第二級毒品
  ，業據被告供承無誤，自屬違禁物，不問屬於被告與否，均應
  依毒品危害防制條例第18條第1項前段之規定，宣告沒收銷燬
  之。
四據上論斷，應依刑事訴訟法第273條之1第1項、第299條第1項
  前段，修正後毒品危害防制條例第10條第1項、第2項、第18條
  第1項前段，刑法第11條前段、第47條、第51條第5款，判決如
  主文。
本案經檢察官陳宏兆到庭執行職務。
中　　華　　民　　國　　94　　年　　4　　 月　　29　　日
                  刑事第二庭    法  官  鄭子俊
以上正本證明與原本無異。
如不服本判決，應於判決送達後10日內向本院提出上訴狀 (應附
繕本)， 上訴於臺灣高等法院。
                                書記官  沈藝珠
中　　華　　民　　國　　94　　年　　4　　月　 　29　　日
附錄本案論罪科刑法條全文：
毒品危害防制條例第10條
施用第一級毒品者，處六月以上五年以下有期徒刑。
施用第二級毒品者，處三年以下有期徒刑。
